【裁判字號】    89,重訴,227
【裁判日期】    890629
【裁判案由】    給付借款
【裁判全文】
臺灣臺南地方法院民事判決  八十九年度重訴字第二二七號
    原      告    台灣中小企業銀行股份有限公司
    法定代理人    己○○
    訴訟代理人    乙○○
    被      告    瑋泰明膠股份有限公司
                            設.
    兼法定代理人  戊○○    住.
                            身.
    被      告    甲○○    住.
                            身.
                  丙○○    住.
                            身.
                  丁○○    住.
                            身.
右當事人間請求給付借款事件，本院判決如左：
    主    文
被告應連帶給付原告新臺幣貳仟陸佰貳拾肆萬零陸佰陸拾元，及如附表一所示之利息
暨違約金。
被告應連帶給付原告美金肆萬柒仟伍佰貳拾美元，及如附表二所列之利息暨違約金。
訴訟費用由被告連帶負擔。
本判決於原告以新台幣玖佰貳拾參萬元供擔保後，得假執行。
    事    實
甲、原告方面：
    一、聲明：請求判決除假執行擔保金額外，如主文所示。
    二、陳述
        （一）查被告瑋泰明膠股份有限公司邀同其餘被告戊○○、甲○○、丁○○
              、丙○○等為連帶保證人，分別於如下：
              １、民國八十七年五月七日向原告簽訂「週轉金貸款契約」，借款額
                  度新臺幣（下同）一千四百五十萬元，借款動用期間自民國八十
                  七年五月七日至八十八年五月七日止，逕由借款人出具借據申請
                  循環動用，每筆借款期限最長不得超過六個月，分別於如下：
                  （１）八十八年二月二十二日向原告動用借款一百七十萬元，借
                        款期間自八十八年二月二十二日起至八十八年八月二十二
                        日止，利率按年息百分之百分之九點一九，按月計付，本
                        金到期清償。
                  （２）八十七年十月二十八日向原告借一百十萬元，期限一年，
                        利率按年息百分之九點三六，按月計付，到期清償。
              ２、八十八年六月七日向原告簽訂「週轉金貸款契約」，借款額度一
                  千四百五十萬元，借款動用期間，自八十八年六月七日起至八十
                  九年六月七日止，逕由借款人出具借據，申請循環動用，每筆借
                  款期限最長不得超過六個月，分別於如下：
                  （１）八十八年六月七日向原告動用借款九百五十萬元，借款期
                        間自八十八年六月七日起至八十八年十二月七日止，利率
                        按年息百分之九點零，按月計付，本金到期清償。
                  （２）八十八年六月七日向原告動用借款三百三十萬元，借款期
                        間自八十八年六月七日起至八十八年十二月七日止，利率
                        按年息百分之九點零，按月計付，本金到期清償。
              ３、八十八年六月八日向原告借款七百三十萬元，期限一年，利率按
                  年息百分之九點三，按月計付，本金到期清償。
              ４、八十八年七月二十七日向原告借款一百二十萬元，期限一年利率
                  按年息百分之九點三，按月計付，本金到期清償。
              ５、八十七年九月三十日向原告聲請「外銷週轉貸款」，借款額度四
                  百萬元，並簽訂「週轉金貸款契約，借款動用期間，自八十七年
                  九月三十日起八十八年九月三十日止，逕由借款人出具借據，申
                  請循環動用，每筆借款期限最長不得超過一八０天，分別於如下
                  ：
                  （１）八十八年六月十五日向原告動用借款一百十五萬元，借款
                        期間自八十八年六月十五日起至八十八年七月二十日止，
                        利率按年息百分之九點六二，按月計付，本金到期清償，
                        期滿後於八十八年九月二日償還部份本金九千三百四十元
                        ，目前尚欠本金餘額一百十四零六百六十元及自八十八年
                        九月二日起至清償日利息、違約金。
                  （２）八十八年六月十五日向原告動用借款一百萬元，借款期間
                        自八十八年六月十五日起至八十八年八月二十日止，利率
                        按年息百分之九點六二，按月計付，期限屆滿未清償。
        （二）次查被告瑋泰明膠股份有限公司於八十七年九月三十日邀同其餘被告
              戊○○、甲○○、丙○○、丁○○等為連帶保證人與原告簽訂「進口
              物資融契約」額度美金十五萬美元或等值之外幣。利息按還款當日原
              告牌告外幣貸款利率計算，並按還款當日原告外匯牌告賣出匯率折算
              新臺幣或以外匯清償。依簽訂進口物資融資契約」所示，分別於：
              １、八十八年二月六日向原告開發遠期信用狀美金六千六百美元，實
                  際融資餘額美金五千九百四十美元，於八十八年二月十二日到單
                  墊款。
              ２、八十八年二月十二日向原告開發遠期信用狀美金二萬六千四百美
                  元，分別於：
                  （１）八十八年三月五日到單墊款美金五千九百四十美元。
                  （２）八十八年三月九日到單墊款美金五千九百四十美元。
                  （３）八十八年三月二十三日到單墊款五千九百四十美元。
                  （４）八十八年三月三十日到單墊款美金五千九百四十美元。
                    以上四筆實際融資餘額美金共計二萬三千七百六十美元。
              ３、八十八年四月二日向原告開發遠期信用狀美金二萬六千四百美元
                  ，分別於：
                  （１）八十八年四月二十二日到單墊款美金五千九百四十美元。
                  （２）八十八年四月二十八日到單墊款美金五千九百四十美元。
                  （３）八十八年五月十日到單墊款美金五竹九百四十美元。
                        以上三筆實際融資餘額美金共計一萬七千八百二十美元。
        （三）再查另依據被告等所簽訂「授權約定書」第五條第一項之約定，任何
              一宗債務不依約清償本金或利息者，視為全部到期，且被告瑋泰明膠
              股份有限公司部份借款已屆清償日，而未清償，迭經催討無效，依法
              被告應給付原告尚欠本金、利息及違約金之責任。為此提起本訴，請
              求判決如訴之聲明。
    三、證據：提出進口物資融資契約書一件、信用狀結匯暨墊款承諾書及授權書各
        一件、開發信用狀申請書三件、公司變更事項登記卡一件、借據八件、週轉
        金貸款契約三件、授信約定書及印鑑卡各五件、信用狀項下逾期未還案件明
        細表一件、遠期信用狀授信紀錄卡三件及進口到單通知書八件（以上均為影
        本）。
乙、被告方面：
    被告均未於言詞辯論期日到場，亦未提出書狀作何聲明或陳述。
    理    由
一、本件被告均未於言詞辯論期日到場，核無民事訴訟法第三百八十六條列各款情形
    ，應依原告之聲請，由其一造辯論而為判決。
二、本件原告主張之上開事實，業據其提出提出進口物資融資契約書一件、信用狀結
    匯暨墊款承諾書及授權書各一件、開發信用狀申請書三件、公司變更事項登記卡
    一件、借據八件、週轉金貸款契約三件、授信約定書及印鑑卡各五件、信用狀項
    下逾期未還案件明細表一件、遠期信用狀授信紀錄卡三件及進口到單通知書八件
    為證，核屬相符。被告均未於言詞辯論期日到場爭執，亦未提出書狀或證據資料
    作何答辯，以供本院斟酌，綜上證據調查結果，自堪信原告之上張為真實。
三、從而，原告依消費借貸及連帶保證契約之法律關係，請求被告連帶給付如主文所
    示之借款、利息及違約金，洵屬正當，應予准許。
四、原告陳明願供擔保，請求宣告假執行，核無不合，茲酌定擔保金額，予以准許。
五、結論：本件原告之訴為有理由，依民事訴訟法第三百八十五條第一項前段、第八
    十五條第二項、第三百九十條第二項，判決如主文。
中      華      民      國    八十九    年      六      月    二十九    日
                              臺灣臺南地方法院民事第二庭
                                      法      官    蔡  美  美
右為正本係照原本作成
如對本判決上訴，須於判決送達後廿日內向本院提出上訴狀（須附繕本）。
中      華      民      國    八十九    年      六      月    二十九    日
                                      法院書記官    高  惠  美


司法院資訊處製作；財團法人民間司法改革基金會備份。
